# 请教陈版主现金流列示的问题

提问人：动力十足 时间：2017-10-31 17:06:49
情况一中： 100 万元应作为支付员工薪酬有关的现金流支出， 8 万元作为支付其他与经营活动有关的现金来核算；情况二中：可作为支付其他与经营有关的现金核算。

回答人：chenyiwei
情况一中这样做的前提是这些派遣人员对用工单位而言符合会计上“职工”的定义；情况二要注意母公司个别报表和合并报表层面的区别。